ko: 미국 컵 사이즈: A; B; C; D; DD; DDD; G; H; I; J; K; L; M; N; 기타
sv: Kupstorlek USA: A; B; C; D; DD; DDD; G; H; I; J; K; L; M; N; Övrigt
nb: Amerikansk koppstørrelse: A; B; C; D; DD; DDD; G; H; I; J; K; L; M; N; Annet
sl-SI: Ameriška velikost košarice: A; B; C; D; DD; DDD; G; H; I; J; K; L; M; N; Drugo
ru: Размер чашки бюстгальтера US: A; B; C; D; DD; DDD; G; H; I; J; K; L; M; N; Другой
es: Talla de copa de EE. UU.: A; B; C; D; DD; DDD; G; H; I; J; K; L; M; N; Otro
hu: USA kosárméret: A; B; C; D; DD; DDD; G; H; I; J; K; L; M; N; Egyéb
da: Amerikansk skålstørrelse: A; B; C; D; DD; DDD; G; H; I; J; K; L; M; N; Andet
de: US-Körbchengröße: A; B; C; D; DD; DDD; G; H; I; J; K; L; M; N; Sonstige
pt-BR: Tamanho da taça nos EUA: A; B; C; D; DD; DDD; G; H; I; J; K; L; M; N; Outro
hr-HR: UK veličina košarice: A; B; C; D; DD; DDD; G; H; I; J; K; L; M; N; Ostalo
en: US cup size: A; B; C; D; DD; DDD; G; H; I; J; K; L; M; N; Other
tr: ABD sütyen ölçüsü: A; B; C; D; DD; DDD; G; H; I; J; K; L; M; N; Diğer
sk-SK: Veľkosť košíka v USA: A; B; C; D; DD; DDD; G; H; I; J; K; L; M; N; Iné
fr: Taille de bonnet américaine: A; B; C; D; DD; DDD; G; H; I; J; K; L; M; N; Autre
zh-TW: 美國罩杯尺寸: A; B; C; D; DD; DDD; G; H; I; J; K; L; M; N; 其他
zh-CN: 美国罩杯尺寸: A; B; C; D; DD; DDD; G; H; I; J; K; L; M; N; 其他
ja: 英国カップサイズ: A; B; C; D; DD; DDD; G; H; I; J; K; L; M; N; その他
pl: Rozmiar miseczki US: A; B; C; D; DD; DDD; G; H; I; J; K; L; M; N; Inny
pt-PT: Tamanho de copa dos EUA: A; B; C; D; DD; DDD; G; H; I; J; K; L; M; N; Outro
th: ขนาดคัพแบบสหรัฐอเมริกา: A; B; C; D; DD; DDD; G; H; I; J; K; L; M; N; อื่นๆ
bg-BG: US размер на чашката: A; B; C; D; DD; DDD; G; H; I; J; K; L; M; N; Друг
fi: Yhdysvaltojen rintaliivien kuppikoko: A; B; C; D; DD; DDD; G; H; I; J; K; L; M; N; Muu
cs: Americká velikost košíčku: A; B; C; D; DD; DDD; G; H; I; J; K; L; M; N; Jiné
lt-LT: JAV liemenėlės kaušelio dydis: A; B; C; D; DD; DDD; G; H; I; J; K; L; M; N; Kita
vi: Kích cỡ cúp áo ngực theo chuẩn Mỹ (US): A; B; C; D; DD; DDD; G; H; I; J; K; L; M; N; Khác
el: Αμερικανικό μέγεθος cup: A; B; C; D; DD; DDD; G; H; I; J; K; L; M; N; Άλλο
nl: VS cupmaat: A; B; C; D; DD; DDD; G; H; I; J; K; L; M; N; Overig
it: Taglia della coppa US: A; B; C; D; DD; DDD; G; H; I; J; K; L; M; N; Altro
ro-RO: Mărime SUA pentru cupă de sutien: A; B; C; D; DD; DDD; G; H; I; J; K; L; M; N; Altele